臺灣臺南地方法院刑事判決
111年度易字第1003號
公  訴  人  臺灣臺南地方檢察署檢察官
被      告  蔡瑞珍

                    (現於法務部○○○○○○○○○○○執行中)
上列被告因竊盜等案件，經檢察官提起公訴（111年度偵字第180
29號、第19808號、111年度營偵字第1596號），被告就被訴事實
為有罪之陳述，本院依簡式審判程序審理，判決如下：
    主  文
蔡瑞珍犯如附表二所示之罪，各處如附表二所示之刑及沒收。應
執行有期徒刑壹年，如易科罰金，以新臺幣壹仟元折算壹日，沒
收部分併執行之。
    事  實
一、蔡瑞珍意圖為自己不法之所有，分別於附表一編號1至3所示
    時間、地點，以附表一編號1至3所示方式，竊取如附表一編
    號1至3所示之物。
二、蔡瑞珍復意圖為自己不法之所有：
(一)在竊得附表一編號1所示A金融卡後，於同日19時12分48秒起
    至同日19時14分13秒止，在臺南市○區○○路00號全聯福利中
    心裝設之自動櫃員機，持A金融卡操作自動櫃員機，鍵入潘
    岑恩之生日作為密碼，使該自動櫃員機誤認係潘岑恩本人或
    其所授權之人進行現金提領交易，以此不正方法提領獲得新
    臺幣(下同)1萬元，隨後自行花用殆盡。
(二)在竊得附表一編號2所示B信用卡後，於同日14時2分許，在
    臺南市○○區○○路000號統一超商新營門市之自動櫃員機，持B
    信用卡操作自動櫃員機，輸入預借現金密碼，欲使該自動櫃
    員機誤認係林夆憲本人或其所授權之人進行預借2萬元現金
    交易，嗣因密碼錯誤未能順利完成而未遂。
三、案經潘岑恩、陳冠瑜訴由臺南市政府警察局第六分局、楊品
    嫻訴由臺南市政府警察局麻豆分局及臺南市政府警察局新營
    分局報請臺灣臺南地方檢察署檢察官偵查後起訴。
    理  由
一、按本件被告蔡瑞珍所犯均為死刑、無期徒刑、最輕本刑3年
    以上有期徒刑以外之罪，亦均非屬高等法院管轄之第一審案
    件，其於本院審理中就被訴事實均為有罪之陳述，經告知簡
    式審判程序之旨，並聽取檢察官、被告之意見後，本院依刑
    事訴訟法第273條之1第1項規定裁定進行簡式審判程序，是
    本案之證據調查，依同法第273條之2規定，不受同法第159
    條第1項、第161條之2、第161條之3、第163條之1，及第164
    條至第170條所規定證據能力認定及調查方式之限制，合先
    敘明。
二、上揭犯罪事實，業據被告於偵訊及本院審理時坦承不諱，並
    據附表一所示被害人於警詢時指訴明確，並有證人即拾獲附
    表一編號3所示發還之物品之郭陽君於警詢證述綦詳。此外
    ，並有臺南市政府警察局第六分局勘查採證照片17張及A金
    融卡所屬帳戶網路銀行交易查詢截圖、監視器截圖64張、電
    子地圖1張、T-BIKE還車紀錄1張、附表一編號1所示金融卡
    所屬帳戶存摺封面影本3張；台新銀行信用卡交易失敗明細3
    張、悠遊卡交易紀錄截圖2張、路口監視器暨車牌辨識照片
    及超商監視器截圖共22張；刑案現場照片10張、電子地圖1
    張、監視器截圖14張、麻豆分局扣押筆錄、扣押物品目錄表
    1份、贓物認領保管單1紙在卷可稽。綜上所查，被告自白核
    與事實相符，本件事證明確，被告竊盜、利用犯行洵堪認定
    。
三、論罪科刑：
(一)核被告所為，就犯罪事實一即附表一編號1至3部分，均係犯
    刑法第320條第1項之竊盜罪；就犯罪事實二(一)部分，係犯
    刑法第339條之2第1項之以不正方法由自動付款設備取財罪
    ；就犯罪事實二(二)部分，係犯刑法第339條之2第3項、第1
    項之非法由自動付款設備取財未遂罪。被告已著手於非法由
    自動付款設備取財行為之實施，惟未生取得財物之結果，其
    行為尚屬未遂，應依刑法第25條第2項規定減輕其刑。
(二)被告所犯上開5罪，犯意各別，行為互殊，應予分論併罰。
(三)爰被告有多次竊盜及詐欺前科之素行，其不思以正當途徑獲
    取所需，率爾竊取他人財物，危害社會治安，所為實應非難
    ，復持竊得之金融機構卡片，企圖藉由操作提款機而非法由
    自動付款設備取得現金供己花用，所為實有不該。另衡酌被
    告各犯行被害人所受財物損失之多寡、犯罪手段及所產生之
    危害，被告犯後均坦承犯行，但未能彌補附表一所示各被害
    人損害之犯後態度；兼衡被告自述高職肄業，未婚，需扶養
    1名未成年子女之智識程度、家庭經濟狀況（本院卷第134頁
    ）等一切情狀，分別量處如附表二所示之刑，並均諭知易科
    罰金折算標準。再斟酌被告前開犯行均為財產犯罪、犯罪時
    間，數次犯行所應給予刑罰之加重效益，所犯數罪反應出之
    人格特性及整體犯罪非難評價等總體情狀，爰定如主文所示
    之應執行刑，及諭知易科罰金折算標準，以資懲儆。
(四)沒收：
　1.附表一編號1、3所示竊得之現金；附表一編號2所示竊得之
    背包、錢包、現金及悠遊卡；事實欄二(一)所示盜領之款項
    ，均為本件被告犯罪所得，未據扣案，應依刑法第38條之1
    第1項前段、第3項規定，宣告沒收，並於全部或一部不能沒
    收或不宜執行沒收時，追徵其價額。
　2.至於附表一編號1至3所示之被害人證件、金融機構核發卡片
    等，極易補辦，且在補辦後原有卡片即失其作用，財產價值
    低微，且不具刑法上重要性，故依刑法第38條之2第2項規定
    不予宣告沒收。
　3.另附表一編號3所示紅色包包、長夾錢包各1個、三星牌手機
    1支、無線耳機1組、手機充電器1組，均已發回告訴人楊品
    嫻，有贓物認領保管單1紙可證，故依刑法第38條之1第5項
    規定不予宣告沒收。　
據上論斷，應依刑事訴訟第273條之1第1項、第299條第1項前段
，判決如主文。
本案經檢察官李政賢提起公訴，檢察官黃信勇到庭執行職務。
中　　華　　民　　國　　111 　年　　11　　月　　30　　日
                  刑事第十三庭  法  官  李音儀
以上正本證明與原本無異。
如不服本判決應於收受本判決後20日內向本院提出上訴書狀，並
應敘述具體理由。其未敘述上訴理由者，應於上訴期間屆滿後20
日內向本院補提理由書狀（均須按他造當事人之人數附繕本）「
切勿逕送上級法院」。 
　　　　　　　　　　　　　　　　書記官  陳怡蓁
中　　華　　民　　國　　111 　年　　11　　月　　30　　日
附錄本案論罪科刑法條全文：
中華民國刑法第320條
意圖為自己或第三人不法之所有，而竊取他人之動產者，為竊盜
罪，處5年以下有期徒刑、拘役或50萬元以下罰金。
意圖為自己或第三人不法之利益，而竊佔他人之不動產者，依前
項之規定處斷。
前二項之未遂犯罰之。
中華民國刑法第339條之2
意圖為自己或第三人不法之所有，以不正方法由自動付款設備取
得他人之物者，處3年以下有期徒刑、拘役或30萬元以下罰金。
以前項方法得財產上不法之利益或使第三人得之者，亦同。
前二項之未遂犯罰之。
附表一：竊盜時間、地點、方式、竊得之物
編號 竊盜時、地 竊取方式/所使用之交通工具 竊得之物 1 111年5月20日18時49分至58分許/臺南市南區喜樹沙灘防風林前 徒手開啟車牌號碼000-0000號普通重型機車置物箱/T-BIKE 腳踏車 ①潘岑恩所有之現金500元、身分證、郵局帳號244***19786號帳戶金融卡(簡稱A金融卡，帳號詳卷)各1張。 ②陳冠瑜所有之現金1,100元、國泰世華商業銀行及郵局帳戶提款卡各1張。 2 111年6月5日13時46分前不久/臺南市○○區○○路00號綠都心公園機車停車場 徒手開啟車牌號碼000-000號普通重型機車置物箱/車牌號碼000-000號普通重型機車 林夆憲所有之斜肩背包1個及其內裝載之有黑色零錢包1個、現金4,000元、身分證、健保卡、自然人憑證各1張、台新銀行金融卡及信用卡(簡稱B信用卡)各1張、臺灣中小企銀金融卡1張及台北富邦銀行信用卡1張、悠遊卡1張(餘額390元)。 3 111年6月20日21時16分許/臺南市○○區○○街00號前 徒手開啟車牌號碼000-0000號普通重型機車置物箱/車牌號碼000-000號普通重型機車 楊品嫻所有之紅色包包1個及其內放置之長夾錢包1個、現金4,500元、身分證1張、信用卡及提款卡各1張、三星牌手機1支、無線耳機1組、手機充電器1組(除現金、證件及信用卡、金融卡外，其餘均已發還)。 
附表二：罪刑及沒收
編號 犯罪事實 罪刑及沒收 1 附表一編號1 蔡瑞珍犯竊盜罪，處有期徒刑參月，如易科罰金，以新臺幣壹仟元折算壹日。未扣案之犯罪所得新臺幣壹仟陸佰元沒收之，於全部或一部不能沒收或不宜執行沒收時，追徵其價額。 2 附表一編號2 蔡瑞珍犯竊盜罪，處有期徒刑參月，如易科罰金，以新臺幣壹仟元折算壹日。未扣案之犯罪所得斜肩背包、黑色零錢包各壹個、悠遊卡壹張、新臺幣肆仟元沒收之，於全部或一部不能沒收或不宜執行沒收時，追徵其價額。 3 附表一編號3 蔡瑞珍犯竊盜罪，處有期徒刑參月，如易科罰金，以新臺幣壹仟元折算壹日。未扣案之犯罪所得新臺幣肆仟伍佰元沒收之，於全部或一部不能沒收或不宜執行沒收時，追徵其價額。 4 事實欄二(一) 蔡瑞珍犯非法由自動付款設備取財罪，處有期徒刑肆月，如易科罰金，以新臺幣壹仟元折算壹日。未扣案之犯罪所得新臺幣壹萬元沒收之，於全部或一部不能沒收或不宜執行沒收時，追徵其價額。 5 事實欄二(二) 蔡瑞珍犯非法由自動付款設備取財未遂罪，處有期徒刑貳月，如易科罰金，以新臺幣壹仟元折算壹日。